臺灣高雄地方法院民事裁定
110年度消債職聲免字第182號
聲　請　人　林軒慧（原名：林金菊）
　　　　　　　　　　00000000000000000000000000000000000
00000000000000000000000000000000000000000000000000
代　理　人　任進福律師
相對人即債　國泰世華商業銀行股份有限公司
權人　　　　　　　　000000000000000000000000000000000000
法定代理人　郭明鑑　00000000
代　理　人　蔡政宏　000000000000000000000000000000000000
相對人即債　聯邦商業銀行股份有限公司
權人　　　　　　　　000000000000000000000000000000000000
0000000000000000000000000000000000000000000000000000000
法定代理人　李憲章　00000000
代　理　人　陳俊嘉　00000000000000000000000000000000000
相對人即債　玉山商業銀行股份有限公司
權人　　　　　　　　000000000000000000000000000000000000
00000000000000000000000000000000000000000000000000000000
法定代理人　黃男州　00000000
代　理　人　朱逸君　000000000000000000000000000000000000
相對人即債　台新國際商業銀行股份有限公司
權人　　　　　　　　00000000000000000000000000000000000
0000000000000000000000000000000000000000000000000000000
法定代理人　尚瑞強　00000000
　　　　　　　　　　000000000000000000000000
　　　　　　　　　　000000000000000000000000000000000000
相對人即債　臺灣新光商業銀行股份有限公司
權人　　　　　　　　00000000000000000000000000000000000
法定代理人　李增昌　00000000
代　理　人　徐雅琳　00000000000000000000000000000000000
相對人即債　滙豐（台灣）商業銀行股份有限公司
權人　　　　　　　　00000000000000000000000000000000000
法定代理人　麥康裕　00000000
　　　　　　　　　　000000000000000000000000
　　　　　　　　　　000000000000000000000000000
相對人即債　陽信商業銀行股份有限公司
權人　　　　　　　　00000000000000000000000000000000000
法定代理人　陳勝宏　00000000
　　　　　　　　　　000000000000000000000000
　　　　　　　　　　00000000000000000000000000000000000
相對人即債　凱基商業銀行股份有限公司
權人　　　　　　　　000000000000000000000000000000000000
0000000000000000000000000000000000000000000000000000000
法定代理人　魏寶生　00000000
　　　　　　　　　　000000000000000000000000
　　　　　　　　　　000000000000000000000000000000000000
相對人即債　第一金融資產管理股份有限公司
權人　　　　　　　　00000000000000000000000000000000000
法定代理人　施志調　00000000
代　理　人　楊絮如　000000000000000000000000000000000000
相對人即債　元大國際資產管理股份有限公司
權人　　　　　　　　00000000000000000000000000000000000
0000000000000000000000000000000000000000000000000000000
法定代理人　宋耀明　00000000
　　　　　　　　　　000000000000000000000000
　　　　　　　　　　000000000000000000000000000000000000
上列聲請人即債務人因消費者債務清理事件聲請免責，本院裁定
如下：
    主  文
聲請人即債務人林軒慧（原名：林金菊）應予免責。
    理  由
一、本案基礎事實
　　查聲請人於民國109年11月6日聲請清算，經本院以109年度
    消債清字第286號裁定自110年3月10日開始清算程序，嗣因
    財產不敷清償相關債務及費用，本院乃於110年7月23日以11
    0年度司執消債清字第48號裁定終結清算程序確定，而普通
    債權人未同意免責。
二、本件經本院裁定終結清算程序確定，依消費者債務清理條例
    第132條、第133條、第134條之規定，本院應就聲請人是否
    應予免責（即無前開條例第133條、第134條規定之要件）進
    行審理，茲說明如下：
　㈠消債條例第133條前段
　1.本院裁定開始清算程序後，聲請人之財產及所得
　⑴查聲請人為36年4月生（111年為75歲），無業，名下無財產
    ，生活費來源為每月領取的老年年金新臺幣（下同）7559元
    及子女資助款合計4250元，除此之外，聲請人未領取其他社
    會補助或津貼等情，業據聲請人陳明在卷，並有稅務電子閘
    門財產所得調件明細表、低收入戶/中低收入戶/中低老年人
    生活津貼管理/身障者生活補助/單親家庭子女生活教育補助
    表、勞動部勞工保險局函、勞動部勞動力發展署高屏澎東分
    署函、高雄市政府都市發展局函可佐（見院卷第51-52頁、
    第9-18頁、第31-32頁、第34-37頁）。
　⑵承上，堪認自110年3月10日開始清算程序起至110年11月24日
    本院調查期日止，以月為單位計算，聲請人可支配所得總額
    為108081元（見院卷第53頁計算表）。
　2.本院裁定開始清算程序後，聲請人之支出
　　聲請人主張其每月最低生活費金額為11000元至12000元（平
    均11500元），而此金額顯低於消債條例第64條第1項規定之
    衛福部社會司公告110年度高雄市最低生活費之1.2倍即1600
    9元，其主張自可採認。是以自110年3月10日開始清算程序
    起至110年11月24日本院調查期日止，以月為單位計算，聲
    請人支出最低生活費總額為103500元（見院卷第53頁計算表
    ）。
　3.本院裁定開始清算程序後，聲請人之所得餘額
　　依據上開證據，聲請人前開所得總額扣除個人最低生活費總
    額後，尚有餘額4581元（見院卷第53頁計算表）。
　㈡消債條例第133條後段
　　聲請人於聲請清算前2年期間，可處分所得總額每月12009元
    ，扣除個人必要生活費12000元後，幾無餘額等情，為聲請
    人所不爭執（見院卷第51頁），亦為本院109年度消債清字
    第286號裁定認定在案；又普通債權人於清算程序中均未受
    償乙節，亦有110年度司執消債清字第48號裁定、債權表在
    卷可參（見院卷第2頁、司執消債清字卷第79-81頁）。是以
    聲請人於本院裁定開始清算程序後，其所得總額扣除個人最
    低生活費總額後雖仍有餘額，然依聲請人於聲請清算前2年
    期間收支狀況，顯然幾無餘額，尚難認已符合消債條例第13
    3條所規定之不免責事由。
  ㈢消債條例第134條部分
　　查聲請人無出國紀錄乙節，有入出境查詢表在卷可參（見院
    卷第8頁）；又本院復查無聲請人有消債條例第134條所列其
    他各款應不免責事由，且債權人亦未提出聲請人有何符合消
    債條例第134條各款所規定之事證供本院參酌，故應認聲請
    人並無消債條例第134條所定不免責事由之存在。
三、債權人所提其他意見，尚不影響判斷結果或其意見未臻明確
    ，爰不逐一論列，併予敘明。
四、據上論結，聲請人既經本院裁定終止清算程序確定，復無消
    債條例第133條、第134條所定應不免責事由存在，揆諸首揭
    說明，自應以裁定免除聲請人之債務，基此，本件聲請人聲
    請免責，自應予准許，爰裁定如主文。　　
中　　華　　民　　國　 111　　年　　1 　　月　　7 　　日
              　　民事庭　　法　官　賴寶合
上為正本係照原本作成
如不服本裁定，應於裁定送達後10日內，以書狀向本院提出抗告
，並繳納抗告費新臺幣1千元
中　　華　　民　　國　 111　　年　　1 　　月　　7 　　日
  　                        書記官　胡美儀